# 请教陈版：房地产企业将工程发包给关联建筑公司会计处理

提问人：yxc998 时间：2014-10-09 11:36:06
@chenyiwei 陈版，有问题想请教一下，案例情况如下：A公司为一集团公司，下设B（房地产公司）和c（建筑公司）两家公司，现B将一房地产项目施工发包给C,想咨询：1.c在施工过程中按照建造合同确认建安收入，那在A编制合并报表时，是否需要将建安收入抵消？2.B发包给c，是属于关联交易，施工合同价格该如何确定？这个价格可能会对后期土地增值税清算带来较大影响。 谢谢！
是否可以参照《上市公司执行企业会计准则监管问题解答（第 7 期）》“涉及BOT项目的合并报表编制”相关规定执行，“上市公司合并报表范围内的 企业（项目公司）自政府承接BOT项目，并发包给合并范围内的其他企业（承包方），由承包方提供实质性建造服务的，从合并报表作为一个报告主体来看，建造服务的最终提供对象为合并范围以外的政府部门，有关收入、损益随着建造服务的提供应为已实现，上市公司的合并财务报表中 ，应按照相关规定体现出建造合同的收入与成本”。

回答人：chenyiwei
1 、只有在A公司的合并报表层面，该安排属于BOT项目时，才可能参照《上市公司执行企业会计准则监管问题解答（第 7 期）》“涉及BOT项目的合并报表编制”相关规定执行。如果是固定资产、投资性房地产或以出售为目的的开发产品，则均不适用该项规定。需强调的是：BOT模式的关键在于所确认的资产不是所建造的基础设施本身，而是一项特许经营权（无形资产）或应收款项（金融资产），企业通过提供建造合同服务获得了金融资产或无形资产，所以可以在合并报表层面确认建造合同收入。凡是需将所建造的资产直接确认入账的情形都不适用BOT模式。 2 、B发包给C，应按照与同类或类似的非关联交易相一致的定价原则，以确保交易的公允性。